【裁判字號】    92,訴,1343
【裁判日期】    921023
【裁判案由】    毒品危害防制條例
【裁判全文】
臺灣桃園地方法院刑事判決                        九十二年度訴字第一三四三號
    公  訴  人  臺灣桃園地方法院檢察署檢察官
    被      告  甲○○
右列被告因毒品危害防制條例案件，經檢察官提起公訴（九十二年度毒偵字第八九九
號、第二二六二號），嗣經本院合議裁定改用簡式審判程序，本院判決如左：
    主  文
甲○○連續施用第一級毒品，累犯，處有期徒刑捌月，摻水之海洛因壹瓶、含無法獨
立析離之海洛因之空袋玖只，均沒收銷燬之，海洛因針筒貳支、分裝管壹支，均沒收
；又連續施用第二級毒品，累犯，處有期徒刑伍月，安非他命吸食器貳組沒收；應執
行有期徒刑壹年，摻水之海洛因壹瓶、含無法獨立析離之海洛因之空袋玖只，均沒收
銷燬之，海洛因針筒貳支、分裝管壹支、安非他命吸食器貳組，均沒收。
    事  實
一、甲○○曾於民國八十五年間因違反麻醉藥品管理條例案件，經臺灣高等法院於八
    十五年十二月卅一日判處有期徒刑八月確定，又於同年間因違反藥事法，經本院
    於八十六年三月廿五日判處有期徒刑四月確定，該二罪刑先後接續執行，甫於八
    十七年五月十一日縮刑期滿；又於九十年間因施用第一級毒品、第二級毒品，經
    本院於九十年八月三日以九十年度毒聲字第三二四一號裁定送觀察、勒戒，因有
    繼續施用傾向，經本院於九十年十二月廿七日以九十年度毒聲字第五一一二號裁
    定送強制戒治，後經本院於九十一年五月十七日以九十一年度毒聲字第一四四五
    號裁定停止戒治交付保護管束，後因戒治期滿，經臺灣桃園地方法院檢察署檢察
    官於九十二年一月八日以九十二年度戒偵字第二號處分不起訴確定在案，仍不知
    悔改，又基於施用第一級毒品海洛因之概括犯意，自九十二年三月十六日下午不
    詳時間起至九十二年七月廿四日下午不詳時間止，在桃園縣桃園市○○路路邊、
    桃園縣蘆竹鄉長興村溪洲五十四號，以針筒注射方式，連續施用海洛因，約一週
    即施用二次。又基於施用第二級毒品安非他命之概括犯意，自九十二年三月十六
    日下午不詳時間起至九十二年七月廿四日下午不詳時間止，在桃園縣桃園市○○
    路路邊、桃園縣蘆竹鄉長興村溪洲五十四號，以玻璃球吸食器燒烤加熱之方式，
    約一週即施用二次。嗣警方：(1)於九十二年三月十六日晚間九時十五分許，在桃
    園市○○○路與朝陽街口查獲（同時查獲之人尚有林均達），扣得海洛因針筒二
    支、分裝管二支、不含毒品成份之白色粉末一包；(2)於九十二年七月廿五日晚間
    八時廿分許，在桃園縣蘆竹鄉長興村溪洲五十四號查獲（同時查獲之人尚有林志
    瑋），扣得摻水之海洛因一瓶、含無法獨立析離之海洛因之空袋九只、海洛因針
    筒一支、安非他命吸食器二組。
二、案經桃園縣警察局桃園分局、大園分局報請臺灣桃園地方法院檢察署檢察官偵查
    起訴。
        理  由
一、訊據被告沈進進對於右揭事實坦承不諱，其為警查獲時所採得之尿液經送驗結果
    確呈嗎啡、安非他命之陽性反應，此有桃園縣衛生局不法藥物尿液檢定書一紙在
    卷可稽，其二次為警查獲時並有扣案如事實欄所述物品可資佐證，此外復有臺灣
    高等法院被告全國前案紀錄表一紙在附卷可按，本件事證明確，被告係於毒品危
    害防制條例公布施行後，犯施用毒品罪行經強制戒治期滿，由檢察官處分不起訴
    確定後，再犯施用毒品罪者，足堪認定。
二、核被告所為，係犯毒品危害防制條例第十條第一項施用第一級毒品罪、第二項施
    用第二級毒品罪。其施用前之持有海洛因、安非他命之低度行為應為施用之高度
    行為所吸收，不另論罪。被告前後多次施用海洛因、安非他命犯行，時間緊接，
    所犯又係構成要件相同之罪名，顯係基於概括犯意為之，均為連續犯，各以一罪
    論，並各依刑法第五十六條之規定，加重其刑；公訴人僅起訴被告前後二次為警
    查獲時施用海洛因、安非他命之犯行，然被告其餘施用海洛因、安非他命犯行既
    與已起訴部分具連續犯裁判上一罪之關係，自在本院得一併審究之範圍內。被告
    曾於八十五年間因違反麻醉藥品管理條例案件，經臺灣高等法院於八十五年十二
    月卅一日判處有期徒刑八月確定，又於同年間因違反藥事法，經本院於八十六年
    三月廿五日判處有期徒刑四月確定，該二罪刑先後接續執行，甫於八十七年五月
    十一日縮刑期滿，此有臺灣高等法院被告全國前案紀錄表一紙在卷可稽，其於五
    年內再犯本件有期徒刑以上之罪，為累犯，應依刑法第四十七條之規定，遞加其
    刑。被告所犯前開各罪，犯意各別，罪名互殊，應分論併罰之。爰審酌被告因施
    用毒品為法院判處有期徒刑執行完畢並經強制戒治之處分猶犯同罪行、其對毒品
    顯已具相當之依賴性、其施用毒品之頻率及次數、犯罪手段、其犯後坦承犯行等
    一切情狀，量處如主文所示之刑，並依刑法第五十一條第五款之規定，定其應執
    行之刑。扣案之摻水之海洛因一瓶、含無法獨立析離之海洛因之空袋九只，均應
    依毒品危害防制條例第十八條第一項前段之規定，宣告沒收銷燬之；海洛因針筒
    一支、分裝管一支、安非他命吸食器二組則係被告所有供其犯罪所用之物，業據
    其供述明確，應依刑法第三十八條第一項第二款之規定宣告沒收之；至第一次為
    警查獲時另扣得海洛因針筒一支、分裝管一支、不含毒品成份之白色粉末一包，
    被告辯稱為同時為警查獲之林均達所有，林均達雖亦於警訊辯稱該等物品非其所
    有，然該等物品均自其車號Ｚ六－０四三一號自用小客車搜獲，且又無證據證明
    為被告所有，該等物品均不宣告沒收。
據上論斷，應依刑事訴訟法第二百七十三條之一第一項、第二百九十九條第一項前段
，毒品危害防制條例第十條第一項、第二項、第十八條第一項前段，刑法第十一條前
段、第五十六條、第四十七條、第五十一條第五款、第三十八條第一項第二款，判決
如主文。
本案經檢察官廖先志到庭執行職務
中      華      民      國      九十二      年    十    月    二十三    日
                                      臺灣桃園地方法院刑事第十二庭
                                          法  官    曾  雨  明
右正本證明與原本無異。
如不服本判決，應於判決送達後十日內向本院提出上訴狀( 應附繕本 )，上訴於
臺灣高等法院。
                                          書記官    戴  育  萍
中        華        民        國   九十二   年    十    月    二十四    日
附錄法條：
毒品危害防制條例第十條第一項、第二項
施用第一級毒品者，處六月以上五年以下有期徒刑。
施用第二級毒品者，處三年以下有期徒刑。


司法院資訊處製作；財團法人民間司法改革基金會備份。
